【裁判字號】    90,台上,6289
【裁判日期】    901017
【裁判案由】    違反麻醉藥品管理條例
【裁判全文】
最高法院刑事判決                                九十年度台上字第六二八九號
    上  訴  人  甲○○
右上訴人因違反麻醉藥品管理條例案件，不服台灣高等法院高雄分院中華民國八十八
年六月二十四日第二審判決（八十八年度上訴字第三一九號，起訴案號：台灣高雄地
方法院檢察署八十七年度偵字第一一三六二號），提起上訴，本院判決如左：
    主  文
原判決撤銷，發回台灣高等法院高雄分院。
    理  由
本件原判決認定：上訴人甲○○曾因違反麻醉藥品管理條例案件，經判處有期徒刑一
年確定，於民國八十六年十二月十九日執行完畢，猶不知悔改，復意圖營利，基於概
括之犯意，自八十六年十二月十九日後之同月某日起，至八十七年五月十四日止，先
後在高雄市楠梓區莒光國小前等處，以每小包新台幣（下同）二千元之價格，販賣化
學合成麻醉藥品安非他命予蔡偉明，共約二十次。八十七年五月十四日下午四時許，
蔡偉明在高雄市○○區○○路被警查獲其吸用安非他命後，向警方供出其安非他命來
源，並配合警方聯絡甲○○，佯稱欲再購買安非他命，並約定交易地點，經警於同日
下午五時四十五分許，至高雄市○○街元帥府廟旁統一超商旁，當場逮獲應約前來之
甲○○，並在其身上扣得安非他命四小包（驗後共毛重十八點三五公克）及殘留有安
非他命粉末之夾鏈袋十個等情。因而維持第一審論處上訴人連續非法販賣化學合成麻
醉藥品（累犯）罪刑之判決，駁回其在第二審之上訴，固非無見。
惟查：(一)原判決認定上訴人自八十六年十二月十九日後之同月某日起，至八十七年五
月十四日止，先後販賣安非他命予蔡偉明約二十次，嗣蔡偉明於八十七年五月十四日
下午被警查獲其吸用安非他命後，向警方供出其安非他命來源，並配合警方向上訴人
佯購安非他命，經警於上訴人依約攜帶安非他命前來交易時，將上訴人當場逮捕而販
賣未遂，並依連續犯之規定，論上訴人以修正前麻醉藥品管理條例第十三條之一第二
項第一款之非法販賣化學合成麻醉藥品（既遂）罪。然依同條例第十三條規定，吸用
安非他命之人，如供出安非他命之來源因而破獲者，得減輕其刑。是吸用安非他命之
人就安非他命來源所為之供述，虛偽之危險性較高，為擔保其真實性，自應有其他足
以令人確信其陳述為真實之佐證，始能採為判決之基礎。原判決認定上訴人先後販賣
安非他命予蔡偉明約二十次，係以蔡偉明在警訊中之供述為主要論據。卷查蔡偉明在
檢察官偵查中及第一審調查時，均稱安非他命是向他人而非向上訴人購買，倘上訴人
果真在蔡偉明配合警方向其佯購安非他命時，依約攜帶安非他命前來交易，固足以證
明上訴人有該次販賣（未遂）行為，但並不足以使蔡偉明所供先前曾向上訴人購買約
二十次之事實獲得確信，原審未調查究明此部分有無其他佐證，僅憑蔡偉明在警訊中
之供述及上訴人被警誘捕之事實，遽認上訴人先前亦曾販賣安非他命予蔡偉明約二十
次，自嫌速斷，難謂適法。(二)前述非法販賣化學合成麻醉藥品罪，並不以販入之後，
復行賣出為必要，如以營利為目的而將安非他命販入，亦足構成。上訴人於蔡偉明向
其佯購安非他命時，攜帶安非他命依約前來交易地點被警當場查獲，並在其身上扣得
安非他命四小包，該四小包安非他命是否上訴人意圖營利而向他人販入？與判斷上訴
人係販賣既遂或販賣未遂，至有關係，原審未予詳查論述，於法亦有未洽。以上或為
上訴意旨所指摘，或為本院得依職權調查之事項，應認原判決有發回更審之原因。至
原判決關於檢察官移送併辦而不另為無罪之諭知部分，應一併發回，附此明。
據上論結，應依刑事訴訟法第三百九十七條、第四百零一條，判決如主文。
中      華      民      國     九十     年      十      月     十七     日
                              最高法院刑事第八庭
                                  審判長法官  張  信  雄
                                        法官  賴  忠  星
                                        法官  張  清  埤
                                        法官  陳  世  雄
                                        法官  蕭  仰  歸
      右正本證明與原本無異
                                              書  記  官
中      華      民      國     九十     年      十      月    二十四    日


司法院資訊處製作；財團法人民間司法改革基金會備份。
